---
title: "Análise exploratória de dados"
author: "Francisco"
date: "5 de julho de 2018"
output: html_document
---

```{r setup, include=FALSE}
knitr::opts_chunk$set(echo = TRUE)

library(tidyverse)
library(ggplot2)
theme_set(theme_bw())
```

```{r}
setwd("/home/franciscoeaj/metodologia/")

avaliacoes <- read_csv("data/3-avaliacao-humana/avaliacoes-20180610.csv")
reclamacoes <-  read_csv("data/1-reclamacoes-selecionadas/reclamacoes-avaliadas.csv")
```

## 1. Realizando tratamento nos dados
### 1.1. Inserindo colunas comprimento da reclamacao e do titulo
```{r}
reclamacoes <- reclamacoes %>% mutate(reclamacao.length = str_length(reclamacao),
                                      titulo.length = str_length(titulo))
```

### 1.1. Insere coluna com número de letras em capslock
```{r}
reclamacoes$numero.de.capslock <- str_count(reclamacoes$reclamacao, "\\b[A-Z]{2,}\\b")
```

### 1.2. Qual o formato das distribuições dos tamanhos dos títulos e das reclamações por órgão?
```{r}
reclamacoes %>% 
  filter(complete.cases(.)) %>% 
  ggplot(aes(fill = orgao, x = titulo.length), na.rm = TRUE) + 
  geom_histogram(binwidth = 2, na.rm = TRUE) + 
  facet_grid(orgao ~ .)

reclamacoes %>% 
  filter(complete.cases(.)) %>% 
  ggplot(aes(fill = orgao, x = reclamacao.length), na.rm = TRUE) + 
  geom_histogram(binwidth = 50, na.rm = TRUE) + 
  facet_grid(orgao ~ .)
```
Percebemos que as reclamações do INSS são em média menores do que as reclamações da anac

```{r}
avaliacoes <- avaliacoes %>% 
  select(avaliador = `Matricula`, 
         id = `ID da reclamação`, 
         insatisfacao = `Grau de insatisfação`)
```

## 2. Será que podemos confiar em nossas avaliações humanas?

### 2.1. Alguma avaliação foge dos valores de 1 a 5?
```{r}
avaliacoes %>% 
  filter((id %in% 1:5 ))
```

### 2.2. Quantas avaliações foram feitas por reclamação?
```{r}
avaliacoes %>% 
  group_by(id) %>% 
  count() %>% 
  ggplot(aes("reclamacoes", n)) + 
  geom_jitter(width = .05, alpha = .7)
```

### 2.3. Em média, quantas avaliações por reclamação?
```{r}
avaliacoes %>% 
  group_by(id) %>% 
  count() %>%
  ungroup() %>% 
  summarise(media = mean(n), 
            mediana = median(n))
```

### 2.4. Qual o número de revisores por reclamação?
```{r}
avaliacoes %>% group_by(id) %>% 
  summarize(count=n()) %>% 
  ggplot(aes(x=reorder(id, count), y=count)) + geom_bar(stat = "identity")
```

### 2.5. Será que há consenso entre as avaliações de cada reclamação?
Níveis de discordância X id da reclamação
```{r}
avaliacoes %>% group_by(id) %>% 
  summarise(range = max(insatisfacao) - min(insatisfacao),
            mediana = median(insatisfacao)) %>% 
  ggplot(aes(x=id, y=range, colour = id)) + geom_point() +
  geom_jitter(height = 0.05, alpha = .4)
```

Vemos que para algums reclamações houve uma discordância de até 3 níveis de insatisfação
### 2.6. Qual a associação entre as variáveis 'nível de discordãncia' e 'nível médio de insatisfação'
Não parece haver relação entre essas variáveis
```{r}
avaliacoes %>% group_by(id) %>% 
  summarise(range = max(insatisfacao) - min(insatisfacao),
            mediana = median(insatisfacao)) %>% 
  ggplot(aes(x=mediana, y=range)) + geom_point() +
  geom_jitter(height = 0.05, alpha = .4)
```

A maioria das avaliações tem nível de discordância de 1 e 2, como pode-se visualizar abaixo:
```{r}
avaliacoes %>% group_by(id) %>% 
  summarise(range = max(insatisfacao) - min(insatisfacao),
            mediana = median(insatisfacao)) %>% 
  group_by(range) %>% count()
```

### 2.7. Quantas reclamações tem discordância maior que 2?
```{r}
avaliacoes %>% group_by(id) %>% 
  summarise(range = max(insatisfacao) - min(insatisfacao)) %>% 
  filter(range > 2) %>% count()
```

### 2.8. Que reclamações são essas?
```{r}
avaliacoes %>% group_by(id) %>% 
  summarise(range = max(insatisfacao) - min(insatisfacao)) %>% 
  filter(range > 2) %>% inner_join(reclamacoes, by = "id") %>% View()

avaliacoes %>% group_by(id) %>% 
  summarise(range = max(insatisfacao) - min(insatisfacao)) %>% 
  filter(range > 2) %>% inner_join(reclamacoes, by = "id") %>% 
  ggplot(aes(fill = orgao, x = reclamacao.length), na.rm = TRUE) + 
  geom_histogram(binwidth = 60, na.rm = TRUE) + 
  facet_grid(orgao ~ .)
```

## 3. O que fazer com essas reclamações?

### 3.1. Já vimos que as reclamações da ANAC são maiores. Outra forma de ver é através de boxplots
```{r}
reclamacoes %>% group_by(orgao) %>% 
  ggplot(aes(x=reorder(orgao, reclamacao.length), y=reclamacao.length)) + geom_boxplot()
```

### 3.2. Será que os tamanhos das reclamações ou títulos tem alguma relação com o nível de insatisfação?
```{r}
reclamacoes %>% ggplot(aes(x=mediana, y=reclamacao.length)) + geom_point()
reclamacoes %>% ggplot(aes(x=mediana, y=numero.de.capslock)) + geom_point()
reclamacoes %>% ggplot(aes(x=mediana, y=titulo.length)) + geom_point()
```

### 3.3. Analisando as variáveis
```{r}
library(GGally)
reclamacoes %>% 
  select(orgao, titulo.length, reclamacao.length, numero.de.capslock, mediana) %>% 
  ggpairs()
```
Não encontramos relações fortes entre elas